臺灣臺中地方法院民事判決
111年度簡上字第153號
上  訴  人  沈美玉  
被上訴人    張鳳英  
訴訟代理人  張百勛律師
            江燕鴻律師
上列當事人間損害賠償事件，上訴人對於民國111年1月13日本院
民事庭110年度簡字第293號第一審判決提起上訴，本院於111年6
月24日言詞辯論終結，判決如下：
    主      文
上訴駁回。
上訴訴訟費用由上訴人負擔。
    事實及理由
一、按「判決書內應記載之事實，得引用第一審判決。當事人提
    出新攻擊或防禦方法者，應併記載之。判決書內應記載之理
    由，如第二審關於攻擊或防禦方法之意見及法律上之意見與
    第一審判決相同者，得引用之；如有不同者，應另行記載。
    關於當事人提出新攻擊或防禦方法之意見，應併記載之。」
    民事訴訟法第454條定有明文。依同法第436條之1第3項規定
    ，對於簡易程序第一審裁判之上訴，準用上開規定。本判決
    之事實及理由、關於攻擊或防禦方法之意見及法律上之意見
    ，均與原判決相同，爰引用之。
二、上訴人於上訴審補陳：
　㈠醫療費用部分，因後續還有看診，被上訴人應再給付上訴人5
    ,000元。　　
　㈡看護費用部分，原審依據慈濟醫院急診醫師之建議，認定上
    訴人僅需休養3日，依此僅判給上訴人7,200元看護費，並不
    合理。本件應以後續治療上訴人之神經科醫師所為判斷為據
    ，即應依慈濟醫院神經科醫師開立之證明記載「建議休養二
    月不能工作」，認定上訴人得請求2個月之看護費用計144,0
    00元（計算式：2400×60＝144000）。依此，被上訴人應再給
    付上訴人看護費用136,800元（計算式：000000-0000＝13680
    0）。
　㈢工作損失部分，上訴人因系爭傷害至今仍無法工作，是以，
    除上開診斷證明所建議之「休養二月不能工作」外，上訴人
    請求被上訴人應再給付上訴人2年不能工作之損失，合計571
    ,200元（計算式：23800×12×2＝571200）。
　㈣交通費部分，因尚有進行中之預估支出，上訴人請求被上訴
    人應再給付3,000元。　
　㈤精神慰撫金部分，上訴人因系爭交通事故受有骨盆、背部碰
    撞傷、脊椎骨折，頭部亦有碰撞，上訴人若無安全帽，必死
    無疑，另手肘、膝蓋都有擦破皮。事故發生後至今已逾2年
    ，上訴人仍有腎臟及子宮方面的病痛，身心均遭受巨大的痛
    苦，故上訴人請求被上訴人應再給付80萬元之精神慰撫金。
　㈥以上合計1,516,000元（計算式：136800+571200+800000+500
    0+3000＝0000000）。　　　　
二、被上訴人於上訴審補陳：
  ㈠原審判決除慰撫金外，並無違法不當，上訴人之請求均無理
    由。
　㈡就精神慰撫金部分，本件自上訴人無住院必要、僅3日須專人
    照顧、至多僅2月不能工作，及現無需他人攙扶或輔具協助
    而能獨立出庭等情，顯見上訴人受傷情形尚非甚鉅，實難認
    系爭交通事故有造成其莫大之身心痛苦。參酌實務在其他被
    害人受傷更鉅之交通事故損害賠償事件核判之慰撫金數額，
    原審判命被上訴人賠償上訴人18萬元之慰撫金，已屬過高。
三、原審經審酌兩造所提出之攻擊防禦方法後，判命被上訴人應
    給付上訴人26萬3348元及自109年11月21日起至清償日止，
    按年息5%計算之利息，並依職權宣告假執行及駁回上訴人其
    餘之訴。上訴人聲明不服，提起上訴，並聲明：㈠原判決駁
    回上訴人後開訴訟部分廢棄。㈡被上訴人應再給付上訴人151
    萬6000。被上訴人答辯聲明：上訴駁回。
四、本院判斷：
　㈠關於上訴人請求損害賠償之項目及金額部分：　
　1.醫療費用部分：
  　原審依上訴人所提出之單據認定上訴人醫療費用支出係2萬6
　  445元，係屬有據。上訴人提起上訴主張後續須再支出5000
    元，然至本院111年6月24日言詞辯論終結時，並未提出證據
　  證明，自不足取。
  2.看護費用部分：
　　原審依慈濟醫院函覆資料認定上訴人須專人全天照護3天，
    並以每天2400元計算，據以認定上訴人受有7200元之損害，
    核屬有據。上訴人上訴時所提出慈濟醫院病情說明書所載「
    建議休養二月不能工作」（見原審卷一第221頁），係指上
    訴人不能工作之期間，並非指上訴人之生活起居必須專人照
    護，故上訴人以此主張其得請求2個月之看護費用即144,000
    元，並請求被上訴人應再給付上訴人看護費用136,800元，
    顯有誤解，而不可採。
　3.工作損失部分：
　　原審已依醫院診斷證明認定上訴人不能工作期間為2個月，
    亦屬有據。上訴人空言主張至今仍無法工作，請求被上訴人
    應再給付上訴人2年不能工作之損失，合計571,200元，顯無
    足取。
　4.交通費部分：
　　就交通費之支出，原審已於判決理由詳論不採認之理由（見
    原審判決書6至7頁），上訴人主張尚有進行中之預估支出，
    上訴人請求被上訴人應再給付3,000元云云，顯不可採。
　5.就精神慰撫金部分：　
　　對於上訴人精神慰撫金之請求，原審業於判決理由載明其判
    斷之法律上依據及依上訴人所受傷勢、兩造之學經歷、現職
    及收入等事項，據以認定上訴人得請求18萬元之慰撫金（見
    原審判決書8頁）。核其理由及判斷均屬適法允當，上訴人
    主張該數額過低，應再給付80萬元，被上訴人主張原審判決
    之數額過高，均無理由。
  ㈢本件上訴人僅以原判決之認定結論與其認定不同，執陳詞指
　  摘原判決不當，提起上訴，求予廢棄改判，為無理由，應駁
　  回其上訴。
五、據上論結，本件上訴為無理由，依民事訴訟法第436條之1第
    3項、第449條第1項、第78條，判決如主文。
中　　華　　民　　國　　111 　年　　7 　　月　　29　　日
                  民事第二庭  審判長法  官  呂麗玉
　　　　　　　　　
                                    法  官  鄭百易
　　　　　　　　　　　　　　　　　　　
                                    法  官  李悌愷
正本係照原本作成。
不得上訴
中　　華　　民　　國　　111 　年　　7 　　月　　29　　日
                                    書記官  廖春玉